Inventaris van het archief van de Nederlandse Permanente Vertegenwoordiger bij de United Nationas Industrial Development Organization (UNIDO) te Wenen, 1965-1974
Nationaal Archief, Den Haag
Permanente Vertegenwoordiger bij de United Nations Industrial Development Organization (UNIDO) te Wenen
PV Unido Wenen
1965-1974
Z195
1.10 meter; 59 inventarisnummers.
Normale geschreven, getypte en gedrukte documenten, geen bijzondere handschriften.
Nationaal Archief, Den Haag
De Nederlandse Permanente Vertegenwoordiger bij de United Nationas Industrial Development Organization (UNIDO) te Wenen, 1965-1974
Het archief van de Permanente Vertegenwoordiger bij de United Nationas Industrial Development Organization (UNIDO) te Wenen is gerubriceerd volgens de archiefcode van het Ministerie van Buitenlandse Zaken en bevat diverse stukken van organisatorische aard, zoals de vergaderstukken van de verschillende UNIDO-bijeenkomsten en -conferenties, diverse stukken betreffende benoemingen van permanente vertegenwoordigers alsmede documenten over het oprichten van nieuwe organisaties. Verder zijn in het archief vooral stukken aanwezig omtrent de bevordering van de industriële ontwikkeling in ontwikkelingslanden. Tenslotte zijn in het archief stukken opgenomen die betrekking hebben op de samenwerking met andere internationale organisaties, de organisatie en bijwoning van symposia/seminars, de vergaderstukken van de Genèvegroep (de z.g. donorlanden) over 1967-1974, de behandeling van UNIDO in de VN en de vergaderstukken van de EEG inzake UNIDO.
Archiefvorming
Geschiedenis van de archiefvormer
Inleiding
In deze inventaris zijn de archiefbescheiden opgenomen van de Nederlandse permanente vertegenwoordiging bij de United Nations Industrial Development Organization (UNIDO) te Wenen over de periode 1965 - 1974. UNIDO is opgericht in 1966 en werd in 1985 een gespecialiseerde organisatie van de Verenigde Naties. Het doel van de organisatie is het bevorderen, promoten en versnellen van de industriële ontwikkeling in ontwikkelingslanden. UNIDO steunt de ontwikkelingslanden door het consolideren van de productieactiviteiten, de verbetering van de commerciële slagkracht, een duurzame milieu- en energiepolitiek. UNIDO heeft zijn eigen statuten, beleidsmakende organen en bestuur. Voor het financieren van haar activiteiten is UNIDO afhankelijk van vrijwillige bijdragen.
Hieronder volgt een algemene beschrijving over de werkzaamheden van de permanente vertegenwoordiging van Nederland bij internationale organisaties. Deze is letterlijk overgenomen uit hoofdstuk van 7 van het institutioneel onderzoek naar de beleidsterreinen buitenland en ontwikkelingssamenwerking van het Ministerie van Buitenlandse Zaken, 1945 - 1990 [1994], PIVOT-rapport nummer 103, 's-Gravenhage, 2003.
Werkzaamheden van Permanente Vertegenwoordigingen
De taak van de Permanente Vertegenwoordigingen (PV) van het Koninkrijk der Nederlanden bij internationale organisaties is het voorbereiden van het gezamenlijke beleid en de voorbereiding en formulering van het nationale beleid met betrekking tot die internationale organisaties. De PV's zijn intermediair tussen de nationale administratie en de administratie van de internationale organisatie.
Uitvoering van de taak geschiedt door het uitdragen van het Nederlandse standpunt ten aanzien van aangelegenheden waarvoor de internationale organisatie in het leven is geroepen en het bevorderen van besluitvorming van de internationale organisaties, veelal via compromissen, waarin de Nederlandse belangen zo goed mogelijk tot hun recht komen.
De werkzaamheden vinden voornamelijk plaats in vergaderingen van ambtelijke overleg- en werkgroepen en, afhankelijk van het soort organisatie, in al of niet regulier overleg van de politiek verantwoordelijken.
De ambtelijke overleg- en werkgroepen kennen bij sommige internationale organisaties een vaste samenstelling, in andere gevallen is er sprake van een ad-hoc overleg.
De definitieve voorbereiding van de besluitvorming vindt plaats in het overleg van de Permanente Vertegenwoordigers. De beslissing over de voorstellen vindt altijd op het departement in Den Haag plaats.
Het uitdragen van standpunten door de Permanente Vertegenwoordigingen kan slechts plaatsvinden indien instructies bestaan over die standpunten. Die instructies worden geleverd door de departementen van algemeen bestuur in Nederland. Het departement van Buitenlandse Zaken treedt formeel op als coördinerend orgaan bij het vaststellen en doorgeleiden van die instructies.
Geschiedenis van het archiefbeheer
De verwerving van het archief
Overbrenging van een overheidsarchief
Inhoud en structuur van het archief
20.01; 2.05
Selectie en vernietiging
Voor de bewerking van het archief is gebruik gemaakt van de volgende selectielijst.
Selectielijst voor de neerslag van de handelingen van de minister van Buitenlandse Zaken en de onder hem ressorterende actoren op het beleidsterrein Buitenland over de periode 1945 - 1990, 9 september 2002/nr.C.2002/2848, (Stcrt. 14 november 2002, nr. 220/pag. 11) (RIO 103a)
Verder zijn, op verzoek van het Nationaal Archief, de bestaande toegangen op het archief ook in deze inventaris opgenomen.
Bij aanvang bestond het archief uit 1,2 meter. Na bewerking hiervan is in totaal 1,4 meter archief voor bewaring overgebleven. Hoewel er wel is vernietigd in het archief, is het archief door de materiele bewerking groter geworden. De archiefstukken welke voor bewaring in aanmerking kwamen zijn overgedragen aan het Nationaal Archief. De archiefstukken die voor vernietiging in aanmerking kwamen, zijn na verkregen toestemming van het Ministerie van Buitenlandse Zaken, afgevoerd door Van Gansewinkel Nederland BV en daar op de gebruikelijke wijze vernietigd.
Ordening van het archief
Het uiteindelijke resultaat van de bewerking is een klassieke toegang op de archiefbestanden van het archief van de Nederlandse permanente vertegenwoordiging bij de United Nations Industrial Development Organization (UNIDO) over de periode 1965 - 1974. De toegang is geordend op de 9 hoofdrubrieken van de archiefcode van het Ministerie van Buitenlandse Zaken, zoals deze in 1978 is vastgesteld. De hoofdrubrieken bestaan uit:
0 Algemeen
1 Organisatie
2 Protocol
3 Juridische aangelegenheden
4 Aangelegenheden van openbare orde, openbare zedelijkheid, openbare gezondheidszorg, openbare veiligheid, volkshuisvesting, leefmilieu
5 Waterstaat, verkeer en vervoer, verbindingen en elektronica
6 Economie, migratie, arbeid
7 Sociale aangelegenheden
8 Culturele en wetenschappelijke aangelegenheden, voorlichting
9 Staatkunde, landsverdediging, internationale organisaties
De benamingen van deze rubrieken, met bijbehorende nummers, zijn voor zover daar stukken van werden aangetroffen overgenomen in deze nieuwe toegang. Binnen deze indeling is, afhankelijk van de aanwezigheid van gerelateerde archiefbescheiden, een nader onderverdeling gemaakt al dan niet gebaseerd op de archiefcode.
Het codenummer is feitelijk een onderwerpsnummer. Dit betekent dat onder één onderwerp meerdere dossiers kunnen vallen die hetzelfde codenummer hebben. Voor het bepalen van de plaats van een archiefstuk binnen de inventaris is gekeken naar de code welke oorspronkelijk aan het archiefstuk is gegeven. Op basis van die code is het archiefstuk onder een rubriek geplaatst. Alleen in die gevallen waarin de gegeven code niet overeenkwam met de inhoud van het dossier, is deze code losgelaten en zijn de stukken geplaatst in de rubriek waar ze inhoudelijk thuis horen. De verschillende archiefstukken zijn zoveel mogelijk chronologisch geordend.
Aanwijzingen voor de gebruiker
Openbaarheidsbeperkingen
Volledig openbaar.
Materiële beperkingen
Aanvraaginstructie
Openbare archiefstukken kunnen online worden aangevraagd en gereserveerd. U kunt dit ook via de terminals in de studiezaal van het Nationaal Archief doen. Om te kunnen reserveren dient u de volgende stappen te volgen:
U maakt een profiel aan op www.gahetna.nl, en logt vervolgens in
Via de archiefinventaris (alleen de beschrijvingen met rode nummers) selecteert u het gewenste archiefstuk door op de knop 'Reserveren' te klikken
In het volgende scherm geeft u aan op welke dag u het archiefstuk wilt inzien
Indien u zich bevindt in de studiezaal en een tafelnummer heeft ontvangen kunt u dit nummer vermelden. Als u geen tafelnummer heeft kunt u tafelnummer 777 laten staan
Vervolgens bevestigt u uw reservering door deze te versturen.
Verwant materiaal
Beschikbaarheid van kopieën
Bijlagen
Concordans
Deze concordans (omnummeringstabel) verwijst naar de archiefcode van het Ministerie van Buitenlandse Zaken en de inventarisnummers van het archief van de Nederlandse permanente vertegenwoordiging bij de United Nations Industrial Development Organization (UNIDO) over de periode 1965 - 1974.
610.303 2
996.21 3
996.21 4
996.21 5
996.21 6
996.21 7
996.21 8
996.21 9
996.21 10
996.21 11
996.1 12
996.22 13
996.22 14
996.236 15
996.1 16
996.25 17
996.4 18
996.233.1 19
996.232 20
996.23 21
996.23 22
996.24 23
996.22 24
996.22 25
996.233.2 26
996.236 27
610.303 28
996.4 29
610.303 30
996.4 31
996.4 32
996.4 33
996.4 34
996.4 35
996.4 36
996.48 37
996.4 38
996.4 39
996.4 40
996.8 41
996.4 42
996.4 43
996.8 44
996.48 45
996.23 46
996.4 47
996.0 48
996.0 49
996.0 50
996.0 51
996.0 52
996.0 53
996.0 54
996.4 55
996.4 56
996.4 57
996.0 58
996.233 59
Beschrijving van de series en archiefbestanddelen
- Algemeen, 0.
  - Dossierinventaris van het archief van de Nederlandse permanente vertegenwoordiging bij de United Nations Industrial Development Organization (UNIDO) te Wenen over de periode 1965 - 1974., 1; 1 stuk
- Organisatie, 1.
  - Stukken betreffende de board van UNIDO., 1967 - 1974; 2-11; 8 pakken en 2 omslagen
    - Algemeen, 1969 - 1970, 2; omslag
    - Vergaderstukken van de boardzittingen. 1967 - 1974, 3-7
      - 1967-1968, 3
      - 1969-1970, 4
      - 1971, 5; omslag
      - 1972, 6
      - 1973-1974, 7
    - Vergaderstukken van speciale UNIDO-bijeenkomsten. 1969 - 1974, 8-9
      - Eerste algemene vergadering, 1969 - 1971, 8
      - Tweede algemene vergadering, 1972 - 1974, 9
    - Diverse kandidaturen voor de board, 1971 - 1974, 10
    - Vergaderstukken van het Ad-Hoccommittee on Long-Range Strategy for UNIDO, 1973 - 1974, 11
  - Stukken betreffende de vestiging van UNIDO in Wenen en de benoeming van permanente vertegenwoordigers., 1967 - 1974; 12; 1 omslag
  - Vergaderstukken van de UNIDO-B-groep meetings., 1967 - 1974; 13-14; 1 pak en 1 omslag
    - 1967-1973, 13; pak
    - 1974, 14
  - Stukken betreffende het bijwonen en verslag doen van de jaarlijkse UNIDO Pledging Conferences waarbij de contributie voor de deelnemende landen wordt vastgesteld., 1968 - 1974; 15; 1 omslag
  - Stukken betreffende het standpunt van Nederland inzake het voorstel van diverse Latijns-Amerikaanse landen tot de instelling van subsidiaire organen van UNIDO., 1969; 16; 1 omslag
  - Stukken betreffende de activiteiten van het Nederlands Nationaal Comité voor UNIDO., 1969 - 1974; 17; 1 omslag
  - Stukken betreffende de oprichting van de World Association of Industrial and Technological Research Organizations (WAITRO)., 1970 - 1971; 18; 1 omslag
  - Stukken betreffende de benoeming van Abderrahman Khene tot uitvoerend directeur van UNIDO als opvolger van I.H. Abdel-Rahman., 1970 - 1974; 19; 1 omslag
  - Stukken betreffende het bezoek van de heer I.H. Abdel-Rahman, executive director van UNIDO, aan Nederland op 20 september., 1971; 20; 1 omslag
  - Stukken betreffende het mogelijk instellen van een UNIDO-correspondentschap in Nederland., 1971; 21; 1 omslag
  - Stukken betreffende de informele correspondentie tussen het secretariaat van UNIDO met individuele deskundigen en organisaties uit de ledenlanden., 1971 - 1972; 22; 1 omslag
  - Vergaderstukken van een deskundigengroep van UNIDO inzake de formulering van de lange termijn strategie van UNIDO., 1971 - 1972; 23; 1 omslag
  - Vergaderstukken van de Permanente Commissie van UNIDO., 1972 - 1974; 24-25; 2 pakken
    - 1972-1973, 24
    - 1974, 25
  - Stukken betreffende de voordracht van enkele Nederlandse deskundigen voor de functies van regional industrial advisor, junior professional officers en assistent-deskundigen voor UNIDO., 1974; 26; 1 omslag
  - Stukken betreffende het standpunt van Nederland inzake de instelling van het Industrial Development Fund., 1974; 27; 1 omslag
- Economie, 6.
  - Stukken betreffende de organisatie van het internationaal symposium inzake industriële ontwikkeling in Athene van 29 november tot 20 december., 1967; 28; 1 omslag
  - Stukken betreffende het trainen van personeel uit ontwikkelingslanden ten behoeve van de versnelde industrialisatie aldaar., 1967 - 1974; 29; 1 omslag
  - Stukken betreffende de organisatie van een varende tentoonstelling welke Europese havens gaat bezoeken om te laten zien welke eindproducten en halffabricaten geëxporteerd kunnen worden naar ontwikkelingslanden., 1968 - 1969; 30; 1 omslag
  - Stukken betreffende het plannen van de uitzending van evaluatieteams van UNIDO naar diverse ontwikkelingslanden., 1968 - 1971; 31; 1 omslag
  - Stukken betreffende het bevorderen van investeringen in ontwikkelingslanden., 1968 - 1974; 32-34; 2 pakken en 1 omslag
    - Algemeen, 1968 - 1974, 32; omslag
    - UNIDO Investment Promotion Programme. 1969 - 1974, 33-34
      - 1969-1971, 33
      - 1972-1974, 34
  - Stukken betreffende het promoten van industriële projecten in ontwikkelingslanden door middel van het organiseren van beurzen en fairs., 1968 - 1974; 35; 1 pak
  - Stukken betreffende het standpunt van Nederland inzake het programma omtrent kleine en middelgrote industrie in Afrika., 1969 - 1972; 36; 1 omslag
  - Stukken betreffende het standpunt van Nederland inzake een project voor het geven van trainingen ter bevordering van investeringen., 1969 - 1973; 37; 1 omslag
  - Stukken betreffende het opzetten van een in-plant-training op het gebied van elektronica in Nederland., 1969 - 1974; 38; 1 omslag
  - Stukken betreffende het standpunt van Nederland inzake het project ter bevordering van toeleveringscontracten met ondernemingen in ontwikkelingslanden., 1969 - 1974; 39; 1 omslag
  - Stukken betreffende het standpunt van Nederland inzake de overdracht van technische kennis door geïndustrialiseerde landen aan ontwikkelingslanden door middel van de verspreiding van technische kennis welke is vastgelegd in octrooien en in gepubliceerde octrooiaanvragen en het aangaan van licentiecontracten tussen de geïndustrialiseerde landen en de ontwikkelingslanden., 1970 - 1972; 40; 1 omslag
  - Stukken betreffende een evaluatierapport over de bijdrage van UNIDO aan de industriële ontwikkeling van Indonesië., 1971; 41; 1 omslag
  - Stukken betreffende de betrokkenheid van de NV Philips bij diverse projecten van UNIDO., 1971 - 1972; 42; 1 pak
  - Stukken betreffende het commentaar van het Nederlands Economic Research Institute (ERI) op het rapport van UNIDO Industry and the Environment, de bijdrage van UNIDO aan de leefmilieuconferentie van de Verenigde Naties te Stockholm in 1972., 1971 - 1972; 43; 1 omslag
  - Stukken betreffende het commentaar van het Nederlandse bedrijfsleven op de studie naar bouwwerktuigen., 1972; 44; 1 omslag
  - Stukken betreffende het organiseren van een cursus op het gebied van de ontwikkeling van agro-industrieën in ontwikkelingslanden door het Researchinstituut voor Bedrijfwetenschappen in samenwerking met UNIDO., 1972 - 1974; 45; 1 pak
  - Stukken betreffende de samenwerking met de Sovjet-Unie inzake de exploitatie van een speciaal soort zand (black sand)., 1973; 46; 1 omslag
  - Stukken betreffende het intensiveren van de samenwerking tussen UNIDO en Nederland inzake de bevordering van de industriële ontwikkeling in ontwikkelingslanden., 1973 - 1974; 47; 1 omslag
- Internationale organisaties, 9.
  - Stukken betreffende de samenwerking met andere organisaties en instituten., 1967 - 1974; 48; 1 pak
  - Vergaderstukken van de Genèvegroep., 1967 - 1974; 49-54; 2 pakken en 4 omslagen
    De Genevègroep bestaat uit twaalf westelijke landen die allen meer dan één procent betalen aan de normale begrotingen van de Verenigde Naties en de gespecialiseerde organisaties. Het doel is om een blok van "donorlanden" te vormen die in staat is om de snelle groei van de programma's en begrotingen van o.a. de FAO, de ILO, de UNESCO en de WHO meer verantwoord en meer gecontroleerd te laten verlopen.
    - 1967, 49
    - 1968, 50
    - 1969, 51
    - 1970, 52; pak
    - 1971, 53
    - 1972-1974, 54; pak
  - Stukken betreffende het organiseren en bijwonen van symposia en seminars., 1969 - 1974; 55-57; 1 pak en 2 omslagen
    - Algemeen, 1969 - 1974, 55; pak
    - Voorbereiden van werkbezoeken van deelnemers aan diverse seminars van UNIDO aan Nederland, 1969 - 1972, 56
    - Discriminatie van Israël door de Sovjet-Unie bij de deelname van Israël aan symposia van UNIDO in de Sovjet-Unie, 1969 - 1974, 57
  - Stukken betreffende de behandeling van UNIDO in de Algemene Vergadering van de Verenigde Naties., 1972 - 1974; 58; 1 omslag
  - Vergaderstukken van het overleg tussen vertegenwoordigers van de landen van de Europese Economische Gemeenschap (EEG) inzake UNIDO-aangelegenheden., 1974; 59; 1 pak